臺灣屏東地方法院刑事判決　　　　　　　94年度簡上字第20號
　　公　訴　人　臺灣屏東地方法院檢察署檢察官
　　被　　　告　甲○○　男　2.
　　　　　　　　　　　　　1 .
上列上訴人因被告違反毒品危害防制條例案件，對於中華民國93
年12月22日本院所為簡易判決（93年度簡字第1717號）提起上訴
（原聲請簡易判決處刑案號：93年度偵字第1812號），及移送併
辦（93年度毒偵字第2388、94年度毒偵字第48號），本院管轄第
2 審合議庭，認為應適用通常程序審判，自為第1 審判決，判決
如下：
    主  文
原判決撤銷。
甲○○連續施用第二級毒品，處有期徒刑捌月。扣案之甲基安非
他命貳包（毛重計陸點壹公克）沒收銷燬，玻璃管壹支沒收。
    事  實
一、甲○○前於民國88年間因施用毒品案件，經送觀察、勒戒，
    因認無繼續施用毒品傾向，為臺灣屏東地方法院檢察署檢察
    官於88年10月22日以88年毒偵緝字第48號為不起訴處分確定
    後，猶不知悔改，復於93年2月、3月間施用第二級毒品甲基
    安非他命，經臺灣屏東地方法院檢察署檢察官聲請簡易判決
    處刑，由本院於93年6月30日以93年度簡字第804號判處有期
    徒刑6月，並於同年8月25日確定，惟甲○○仍不知悔改，又
    基於施用第二級毒品之概括犯意，以玻璃瓶裝甲基安非他命
    ，再用火燒烤吸食其煙霧之方式，自93年8月間起，至93 年
　　9 月16日夜間10時許止，每隔約3 日即施用1 次之頻率，在
    屏東縣崁頂鄉某路旁等處連續施用第二級毒品甲基安非他命
    多次（檢察官誤為安非他命，應予更正），經警於93年9 月
    17日10時25分許，在屏東縣新園鄉○○路100 之1 號前查獲
    並扣得供作施用毒品器具之玻璃管1 支；甲○○經採尿飭回
    後，復承前揭同ㄧ概括犯意，自同年10月間起，以相同施用
    方式、頻率，在屏東縣各處不詳地點施用第二級毒品甲基安
    非他命多次，嗣於93年11月21日上午2 時5 分許，在屏東縣
    新埤鄉○○村○○路36號行竊後（竊盜部分另行移送判決）
    ，因毒癮發作，遂於該處再度以前揭方式施用甲基安非他命
    1 次，後經屋主陳昌榮發覺，報警逮捕，並查獲其所有之甲
    基安非他命2 包（毛重計6.1 公克）。
二、案經屏東縣警察局東港分局報請臺灣屏東地方法院檢察署檢
    察官聲請簡易判決處刑及移送併辦。
    理  由
ㄧ、訊據被告甲○○對右揭犯罪事實坦承不諱，復有屏東縣衛生
    局出具之煙毒及麻醉藥品類委託檢驗結果通知書、甲基安非
    他命2包、玻璃管1支、屏東縣警察局潮州分局查獲涉嫌毒品
    危害防治條例毒品初步檢驗報告單可資佐證，又施用毒品安
    非他命後，尿液不致檢出甲基安非他命陽性反應，而施用甲
    基安非他命後，尿液則可檢出甲基安非他命其其代謝物安非
    他命，且目前國內緝獲之白色結晶或粉末狀安非他命毒品，
    成分多為甲基安非他命（參照行政院衛生署管制藥品管理局
    93年11月2 日管檢字第0930010499號函），是本件被告所施
    用之第二級毒品應為甲基安非他命，亦可認定。再被告前於
    88年間因施用毒品案件，經送觀察、勒戒，因認無繼續施用
    毒品傾向，為臺灣屏東地方法院檢察署檢察官於88年10月22
    日以88年毒偵緝字第48號為不起訴處分確定後，猶不知悔改
    ，復於93年2月、3月間施用第二級毒品甲基安非他命，經臺
    灣屏東地方法院檢察署檢察官聲請簡易判決處刑，由本院於
    93年6月30日以93年度簡字第804 號判處有期徒刑6月，並於
    同年8 月25日確定，有卷附臺灣屏東地方法院檢察署刑案資
    料查註紀錄表、同署全國施用毒品案件紀錄表、臺灣高等法
    院被告全國前案紀錄表各1 份附卷可考，是本件被告所為施
    用毒品犯行，事證明確，應依法論科。
二、按甲基安非他命係毒品危害防制條例所稱之第二級毒品，不
    得非法施用，是核被告所為，係犯毒品危害防制條例第10第
    2 項之施用第二級毒品罪。被告為施用毒品甲基安非他命而
    持有毒品之低度行為，為施用之高度行為所吸收，不另論罪
    。被告先後多次犯行，因時間緊接，犯罪構成要件相同，顯
    係基於概括犯意反覆為之，為連續犯，應依法論以1 罪並加
    重其刑。又檢察官雖僅就被告93年8 月間至同年9 月16日止
    之施用第二級毒品犯行提起公訴，惟其93年9 月17日後之施
    用第二級毒品犯行（即併案之93年度毒偵字第2388、94年度
    毒偵字第48號），與檢察官起訴之犯行時間緊接、構成要件
    相同，具裁判上1 罪關係，業如前述，自為本院審理範圍，
    附此敘明。爰審酌被告已先後2 次因施用毒品案件，分別經
    非輕，但其犯後已坦承犯行，犯後態度良好，犯罪情節、手
    段均非嚴重，施品用毒品行為又係自戕性犯罪，及其犯罪動
    機、所生損害等一切情狀，量處如主文所示之刑，以示懲儆
    。
三、廢棄原判決之理由
    原審依施用第二級毒品罪予以論科，固非無見，惟原判決就
    被告93年9 月17日後之施用第二級毒品犯行未及併予審判，
    尚有未洽，檢察官上訴意旨執此指摘原判決不當，為有理由
    ，原判決既有上開違誤之處，自屬無可維持，應予撤銷改判
    。
    本件原審未及審酌被告連續施用第二級毒品之罪行，致未適
    用通常程序審理，其所踐行之簡易處刑程序違背法令，為保
    障當事人之審級利益，本院合議庭依通常訴訟程序審判後，
    按法院辦理刑事訴訟簡易程序案件應注意事項第14點規定，
    應撤銷原審判決，以第1 審法院之地位，自為第1 審通常程
    序之判決。
四、沒收
    扣案甲基安非他命2 包（毛重計6.1 公克），為毒品，應予
    沒收銷燬，扣案之玻璃管1 支為被告所有、供施用第二級毒
    品所用之物，業據其供明在卷，應依刑法第38條第1 項第2
    款之規定，宣告沒收（另扣案之注射針筒1 支，經被告陳明
    非其所有，復非供施用本案所用之物，爰不為沒收之諭知，
    附此敘明）。
五、據上論結
    應依刑事訴訟法第455條之1第3項、第369條第1項前段、第
    299條第1項前段，毒品危害防制條例第10條第2項、第18條
    第1項前段，刑法第11條、第56條、第38條第1項第2款，判
    決如主文。
本案經檢察官葉容芳到庭執行職務
中　　華　　民　　國　　94　　年　　4　　月　　26　　日
                  刑事第六庭    審判長法  官  石家禎
                                      法  官  許心
                                      法  官  林家聖
以上正本證明與原本無異。
如不服本判決應於收受本判決送達後十日內向本院提出上訴書狀
，其未敘述上訴理由者，並得於提起上訴後十日內向本院補提理
由書狀（均須按他造當事人之人數附繕本）「切勿逕送上級法院
」
中　　華　　民　　國　　94　　年　　4 　　月　　26　　日
                                      書記官  魏慧夷
附錄本判決論罪之法條：
毒品危害防制條例第10條第2 項
施用第二級毒品者，處 3 年以下有期徒刑。
